【裁判字號】    97,易,454
【裁判日期】    970818
【裁判案由】    竊盜
【裁判全文】
臺灣彰化地方法院刑事判決               97年度易字第454號
公  訴  人  臺灣彰化地方法院檢察署檢察官
被      告  甲○○
上列被告因竊盜案件，經檢察官提起公訴（97年度偵字第776、
1737、1745號），本院判決如下：
    主  文
甲○○竊盜，累犯，處有期徒刑陸月；又竊盜，累犯，處有期徒
刑捌月；又竊盜，累犯，處有期徒刑陸月；又竊盜，累犯，處有
期徒刑捌月；又攜帶兇器，毀壞門扇竊盜，累犯，處有期徒刑拾
月，扣案之紅色把手鯉魚鉗壹把、藍色把手螺絲起子壹把沒收；
又攜帶兇器，毀壞門扇竊盜，累犯，處有期徒刑拾月，扣案之紅
色把手鯉魚鉗壹把、藍色把手螺絲起子壹把沒收。應執行有期徒
刑年陸月，並於刑之執行前，令入勞動場所強制工作年，扣
案之紅色把手鯉魚鉗壹把、藍色把手螺絲起子壹把沒收。
    事  實
一甲○○素行不佳，曾因竊盜案件，經本院以82年度易字第321
  號判決處有期徒刑2月確定，於民國83年4月24日執行完畢；並
  因妨害自由案件，經臺灣高等法院臺中分院以88年度上訴字第
  1905號判決處有期徒刑7月確定，於90年4月25日執行完畢；再
  因竊盜案件，經臺灣臺中地方法院以91年度易字第420號判決
  處有期徒刑10月確定，於94年3月31日縮刑期滿執行完畢；復
  因竊盜案件，經臺灣高等法院臺中分院以96年度上易字第676
  號判決處有期徒刑1年4月確定，續由該院以97年度聲減字第
  149號裁定減為有期徒刑8月確定，尚未執行完畢；又因竊盜案
  件，經臺灣高等法院以97年度上易字第1042號判決處有期徒刑
  2年確定，尚未執行完畢。
二詎甲○○猶不知悔改，竟又意圖為自己不法之所有，實行下列
  竊盜行為，顯具有竊盜之犯罪習慣：
  (一)於96年8月20日下午3時47分許，至彰化縣彰化市○○路329
    號戊○○經營之找茶泡沫紅茶店，佯稱借用廁所，趁機翻找
    戊○○所有放在辦公桌下之皮包，徒手竊取其內裝有現金新
    臺幣（下同）5,000元之紙袋1只及裝有身分證、駕照、金融
    卡之皮夾1只得手（起訴書誤為竊取內有現金500元之皮包1
    只）。
  (二)於96年8月20日傍晚6時許，至彰化縣彰化市○○路194號乙○○經營之醇坊咖啡店，佯稱購買咖啡，趁機徒手竊取乙○○所有放在櫃臺裝有現金10,000元、身分證、健保卡之皮包
    1只得手。
  (三)於96年9月17日下午2時40分許，至彰化縣彰化市○○路12號
    丁○○經營之薏豆屋飲料店，佯稱購買飲料，趁機徒手竊取
    丁○○所有放在店內裝有現金6,000元、身分證、健保卡、
    駕照、金融卡、印章、鑰匙及遙控器之皮包1只得手。
  (四)於96年10月24日下午2時許，至彰化縣彰化市○○路○段461
    號己○○受僱經營之高島健康生活館，佯稱購買按摩器，趁
    機翻找己○○所有放在店內倉庫之皮包，徒手竊取其內裝有
    現金22,300元、身分證、健保卡、駕照及金融卡之皮夾1只
    得手。
  (五)於96年11月20日下午3時6分許，騎乘車牌號碼KUS-825號機
    車，攜帶客觀上足供為兇器使用之紅色把手鯉魚鉗、藍色把
    手螺絲起子各1把，至彰化縣彰化市○○路80號2樓庚○○住
    處，以上開工具毀壞大門之喇叭鎖（嵌於門上，非外掛之安
    全設備）後，進入屋內（無故侵入住宅部分未據告訴），竊
    取庚○○所有之筆記型電腦1臺得手。
  (六)於96年11月20日下午3時37分許，騎乘前述機車，攜帶前開
    鯉魚鉗、螺絲起子，至彰化縣彰化市○○路20巷34號4樓丙○○住處，以上揭工具毀壞大門之喇叭鎖（嵌於門上，非外
    掛之安全設備）後，進入屋內（無故侵入住宅部分未據告訴
    ），竊取丙○○所有之現金8,600元及數位相機1臺得手。
三庚○○遭竊後於當日報案，經警調閱監視錄影資料，乃於96年
  11月22日上午11時許前往彰化縣花壇鄉○○村○○街11巷22號
  甲○○住處執行搜索，惟無所獲，經通知甲○○於同日下午2
  時50分許前往彰化縣警察局彰化分局泰和派出所到場詢問，並
  自其騎乘之前述機車內扣得上開鯉魚鉗、螺絲起子（另扣得1
  把鯉魚鉗及3把螺絲起子，但與本案無關），及由甲○○交出
  於96年11月20日作案時所穿上衣1件、帽子1頂扣案，再由警擴
  大偵辦而查獲。
四案經戊○○、乙○○、丁○○、己○○、庚○○、丙○○訴由
  彰化縣警察局彰化分局報告臺灣彰化地方法院檢察署檢察官偵
  查起訴。
    理  由
一本案當事人所提出之證據，且屬被告甲○○以外之人於審判外
  之陳述者，因雙方均同意採為證據，又無不適當情形，符合刑
  事訴訟法第159條之5第1項規定，應得為證據，合先敘明。
二訊據被告對於告訴人庚○○、丙○○被害之上揭犯罪事實坦承
  不諱（本院卷第98至99頁），核與證人即告訴人庚○○、丙○○於警詢、檢察官偵查中之證述相符（第3791號警卷第3至5頁
  ，第1737號偵查卷第13至14頁），並有紅色把手鯉魚鉗、藍色
  把手螺絲起子各1把與作案時所穿之上衣1件、帽子1頂扣案（
  本院卷第20頁），及搜索扣押筆錄、監視錄影翻拍照片、作案
  工具初步比對檢視報告、扣案物品照片、被告形貌照片、車牌
  號碼KUS-825號機車車籍資料可稽（第3791號警卷第11至34頁
  ，第1737號偵查卷第2頁）。扣案之鯉魚鉗、螺絲起子既得持
  之毀壞喇叭鎖，客觀上顯足以傷害人之生命、身體，自屬兇器
  無疑。綜上所述，被告自白與事實相符，可以採信，事證明確
  ，此2件犯行均堪認定。至起訴書雖認報告機關扣得之另1把鯉
  魚鉗及另3把螺絲起子亦為行竊工具，惟被告既否認其事（本
  院卷第97頁反面至第98頁正面），依上開作案工具初步比對檢
  視報告，復難認被告曾持以行竊，自不得認屬行竊工具，附此
  敘明。
三訊據被告矢口否認竊取告訴人戊○○、乙○○、丁○○、己○○之財物，辯稱：當時在送貨，是告訴人誤認云云。惟查：
  (一)告訴人戊○○、乙○○、丁○○、己○○被害之上揭犯罪事
    實，業據彼等及證人即被告之兄王善華於警詢、檢察官偵查
    中及本院審理中證述明確（第3791號警卷第5頁、第4610號
    警卷第4至14頁、第776號偵查卷第13至33頁、本院卷第81至
    84頁），並指認被告照片（第4610號警卷第6、9、12、15頁
    ），且有告訴人戊○○被害過程之監視錄影翻拍照片及光碟
    在卷（第968號警卷第11頁，光碟附於本院卷卷末證物袋）
    ，上開光碟經本院當庭勘驗，內容復與告訴人戊○○之指訴
    一致，竊盜行為人之體態亦與被告相當（本院卷第93至96
    頁）。又被告有兔唇特徵，此經告訴人乙○○於檢察官偵查
    中證述明確（第1737號偵查卷第12頁），復為被告所自承（
    本院卷第97頁反面），竊盜行為人均係來店假藉購物時犯案
    ，區域均在彰化市，衣著及手法皆相同，衡情應無如此巧合
    之事。至被告持用之0000000000號行動電話於96年8月20日
    下午4時36分之通聯紀錄，雖顯示基地臺在彰化縣花壇鄉（
    第776號偵查卷第8頁），惟告訴人戊○○、乙○○被害時間
    分別為當日下午3時47分許、傍晚6時許，該鄉又緊鄰彰化市
    ，被告於告訴人戊○○被害後轉往花壇鄉，再返回彰化市竊
    取告訴人乙○○之財物，與通聯紀錄尚無齟齬，況被告亦無
    法提出不在場證明。是被告所辯，無非卸責之詞，不值採信
    ，事證明確，此4件犯行同堪認定。
  (二)起訴書雖認告訴人戊○○失竊內有現金5百元之皮包1只，惟
    此與告訴人戊○○於警詢、檢察官偵查中所述有異（第968
    號警卷第4頁反面，第776號偵查卷第13頁），而其於本院審
    理中結證稱，係放在皮包內之裝有現金5千元紙袋1只及裝有
    身分證、駕照、金融卡皮夾1只失竊（本院卷第82頁正面）
    ，應認此部分之證述始與實情相符，附此敘明。
四核被告就告訴人戊○○、乙○○、丁○○、己○○被害部分，
  所為均係犯刑法第320條第1項之普通竊盜罪；被告就告訴人庚○○、丙○○被害部分，所為均係犯刑法第321條第1項第2款
  、第3款之攜帶兇器毀壞門扇竊盜罪。起訴書認告訴人庚○○
  、丙○○被害部分，被告係構成攜帶兇器竊盜罪，惟業經檢察
  官於本院審理中當庭更正（本院卷第80頁正面），且此為竊盜
  加重條件之增加，自無庸依刑事訴訟法第300條諭知變更起訴
  法條。被告所犯上開6罪，犯意各別，行為不同，應分論併罰
  。查被告曾因竊盜案件，經本院以82年度易字第321號判決處
  有期徒刑2月確定，於83年4月24日執行完畢；並因妨害自由案
  件，經臺灣高等法院臺中分院以88年度上訴字第1905號判決處
  有期徒刑7月確定，於90年4月25日執行完畢；再因竊盜案件，
  經臺灣臺中地方法院以91年度易字第420號判決處有期徒刑10
  月確定，於94年3月31日縮刑期滿執行完畢；復因竊盜案件，
  經臺灣高等法院臺中分院以96年度上易字第676號判決處有期
  徒刑1年4月確定，續由該院以97年度聲減字第149號裁定減為
  有期徒刑8月確定，尚未執行完畢；又因竊盜案件，經臺灣高
  等法院以97年度上易字第1042號判決處有期徒刑2年確定，尚
  未執行完畢，此有臺灣高等法院被告前案紀錄表可按（本院卷
  第102至106頁），其於94年3月31日受有期徒刑之執行完畢後
  ，5年內故意再犯本案有期徒刑以上之罪，為累犯，所犯均應
  依刑法第47條第1項規定加重其刑。告訴人戊○○失竊之財物
  內容及被告行竊所用工具，已如前述，起訴書誤載部分均應更
  正。爰審酌被告素行不佳，所犯已破壞他人財產法益，於本院
  審理中僅承認一部犯行，否認之部分仍飾詞辯解，且6件均未
  賠償告訴人分文或取得原諒，未見具體悔過態度及其他一切情
  狀，分別量處如主文所示之刑，並定應執行刑，以資懲儆。被
  告前科已如上述，且於短期內一再行竊，顯有犯罪之習慣，為
  預防其再犯，並啟發其刻苦耐勞之積極心態，爰依竊盜犯贓物
  犯保安處分條例第1條、第3條第1項第1款、第4條、第5條第1
  項前段規定，併宣告於刑之執行前令入勞動場所強制工作3年
  。扣案之紅色把手鯉魚鉗、藍色把手螺絲起子各1把為被告所
  有，且係供竊取告訴人庚○○、丙○○財物所用，業據其供承
  在卷（本院卷第49頁正面、第97頁反面至第98頁正面），應依
  刑法第38條第1項第2款沒收；扣案之衣帽及其餘工具，不符法
  定沒收要件，自不得宣告沒收。
據上論斷，應依刑事訴訟法第299條第1項前段，刑法第320條第1
項、第321條第1項第2款、第3款、第47條第1項、第51條第5款、
第38條第1項第2款，刑法施行法第1條之1第1項、第2項前段，竊
盜犯贓物犯保安處分條例第1條、第3條第1項第1款、第4條、第5
條第1項前段，判決如主文。
本案經檢察官吳曉婷到庭執行職務。
中    華    民    國    97    年    8     月    18    日
                  刑事第四庭   法  官  廖政勝
以上正本證明與原本無異。
如不服本判決，應於判決送達後10日內，向本院提出上訴狀（須
敘述具體理由，並附繕本，上訴狀勿逕送上級法院）。
告訴人或被害人對於判決如有不服具備理由請求檢察官上訴者，
其上訴期間之計算係以檢察官收受判決正本之日期為準。
中    華    民    國    97    年    8     月    18    日
                               書記官  莊何江
附錄：
刑法第320條第1項
意圖為自己或第三人不法之所有，而竊取他人之動產者，為竊盜
罪，處5年以下有期徒刑、拘役或5百元以下罰金。
刑法第321條第1項第2款、第3款
犯竊盜罪而有左列情形之一者，處6月以上、5年以下有期徒刑：
二、毀越門扇、牆垣或其他安全設備而犯之者。
三、攜帶兇器而犯之者。


司法院資訊處製作；財團法人民間司法改革基金會備份。
